臺灣新竹地方法院刑事裁定
110年度聲字第1466號
聲  請  人  臺灣新竹地方檢察署檢察官
受  刑  人  黃金聲



上列聲請人因受刑人數罪併罰有二裁判以上，聲請定其應執行之
刑（110年度執聲字第952號），本院裁定如下：
    主  文
黃金聲所犯如附表所示之罪，應執行有期徒刑玖月。
    理  由
一、聲請意旨略以：上列受刑人黃金聲因違反毒品危害防制條例
    等案件，先後經判決確定如附表，應依刑法第53條及第51條
    第5款，定其應執行之刑，爰依刑事訴訟法第477條第1項聲
    請裁定。
二、按二裁判以上數罪，縱其中一部分已執行完畢，如該數罪尚
    未全部執行完畢，因與刑法第54條及司法院院字第1304號解
    釋所謂僅餘一罪之情形有別，自仍應依刑法第53條之規定，
    定其應執行之刑。又定應執行之刑，應由犯罪事實最後判決
    之法院檢察官聲請該法院依法裁定之，不能因犯罪之一部分
    所科之刑業經執行完畢，而認檢察官之聲請為不合法，予以
    駁回。至已執行部分，自不能重複執行，應由檢察官於指揮
    執行時扣除之，此與定應執行刑之裁定無涉（最高法院81年
    度台抗字第464號、86年度台抗字第472號裁定意旨參照）。
    經查，本件受刑人所犯如附表編號1所示案件所判處有期徒
    刑部分，雖已於民國109年10月5日徒刑易科罰金執行完畢，
    惟因該罪與如附表編號2所示之罪，應予併罰，故在如附表
    編號1至2所示之罪刑全部執行完畢前，均應認上開2罪未全
    部執行完畢，仍得定應執行刑。
三、次按裁判確定前犯數罪者，併合處罰之。但有下列情形之一
    者，不在此限：一、得易科罰金之罪與不得易科罰金之罪。
    二、得易科罰金之罪與不得易服社會勞動之罪。三、得易服
    社會勞動之罪與不得易科罰金之罪。四、得易服社會勞動之
    罪與不得易服社會勞動之罪。前項但書情形，受刑人請求檢
    察官聲請定應執行刑者，依第51條規定定之，刑法第50條定
    有明文。經查，本件受刑人所犯附表編號1所示之罪，經判
    處有期徒刑3月確定，屬得易科罰金之罪，而就附表編號2所
    示不得易科罰金之罪經受刑人請求定執行刑，此有臺灣新竹
    地方檢察署受刑人定執行刑或易科罰金意願表1份附卷可考
    ，是依刑法第50條規定，聲請人係經受刑人之請求，而向本
    院聲請就附表編號1至編號2所示之罪定執行刑，本院審核認
    聲請為正當。
四、經查，本件受刑人前犯如附表所示之罪，均已分別確定在案
    ，此有本院109年度竹簡字第596號判決書、109年度訴字第3
    77號判決書及臺灣高等法院被告前案紀錄表在卷可按。茲審
    酌受刑人之罪責、行為方式、危害情況、侵害之法益、犯罪
    次數，及整體犯罪非難評價等總體情狀，綜合判斷，應定其
    應執行之刑如主文所示。
五、末依司法院釋字第679號解釋揭示：「本院院字第2702號解
    釋認為得易科罰金之罪與不得易科罰金之罪，因併合處罰之
    結果，不得易科罰金，故於諭知判決時，無庸為易科折算標
    準之記載。本院釋字第144號解釋進而宣示『數罪併罰中之一
    罪，依刑法規定得易科罰金，若因與不得易科之他罪合併處
    罰結果而不得易科罰金時，原可易科部分所處之刑，自亦無
    庸為易科折算標準之記載』係考量得易科罰金之罪與不得易
    科罰金之罪併合處罰，犯罪行為人因不得易科罰金之罪，本
    有受自由刑矯正之必要，而對犯罪行為人施以自由刑較能達
    到矯正犯罪之目的，故而認為得易科罰金之罪，如與不得易
    科罰金之罪併合處罰時，不許其易科罰金。上開解釋旨在藉
    由自由刑之執行矯正犯罪，目的洵屬正當，亦未選擇非必要
    而較嚴厲之刑罰手段，與數罪併罰定應執行刑制度之本旨無
    違，亦與憲法第23條規定之比例原則尚無抵觸，並無變更之
    必要」，查本件受刑人所犯如附表編號1所示之罪，既經與
    附表其他另犯不得易科罰金之如附表編號2所示之罪併合處
    罰，本院於定執行刑時，自不得為易科罰金之諭知，附此敘
    明。
六、爰依刑事訴訟法第477條第1項、刑法第53條、第51條第5款
    、第50條第2項，裁定如主文。 
中　　華　　民　　國　　110 　年　　10　　月　　29　　日
                  刑事第五庭  法　官　華澹寧
以上正本證明與原本無異。　　　　　　　　　
如不服本裁定，應於裁定送達後5日內向本院提出抗告狀。
中　　華　　民　　國　　110 　年　　10　　月　　29　　日
                              書記官  吳羽君
附表：
編號         1        2 罪名  施用第二級毒品 轉讓第一級毒品 宣告刑  有期徒刑3月，如易科罰金，以新臺幣1,000元折算1日。（註） 有期徒刑8月 所犯法條  毒品危害防制條例第10條第2項 毒品危害防制條例第8條第1項 犯罪日期  109年3月15日上午11時許 108年10月23日下午5時45分許 偵查（自訴）機關年度及案號  臺灣新竹地方檢察署109年度毒偵字第749號 臺灣新竹地方檢察署109年度偵字第1775號、第1480號、第3384號、第4261號   最後事實審 法院 臺灣新竹地方法院 臺灣新竹地方法院  案號 109年度竹簡字第596號 109年度訴字第377號  判決日期 109年5月29日 109年7月8日   確定判決 法院 臺灣新竹地方法院 臺灣新竹地方法院  案號 109年度竹簡字第596號 109年度訴字第377號  確定日期 109年7月7日 109年8月6日    備     註  上開有期徒刑已於109年10月5日易科罰金執行完畢（註）